【裁判字號】    97,易,218
【裁判日期】    970718
【裁判案由】    竊盜等
【裁判全文】
臺灣宜蘭地方法院刑事判決               97年度易字第218號
公  訴  人  臺灣宜蘭地方法院檢察署檢察官
被      告  戊○○
            庚○○
                    （另案在臺灣宜蘭監獄執行中）
            乙○○
上列被告因竊盜等案件，經檢察官提起公訴（97年度偵字第1201號）
，本院判決如下：
    主  文
戊○○共同犯附表所示竊盜罪，均為累犯，各處如附表宣告刑欄
所示之刑，扣案之鑿子壹把沒收。應執行有期徒刑壹年肆月。扣
案之鑿子壹把沒收。
庚○○共同犯附表所示竊盜罪，均為累犯，各處如附表宣告刑欄
所示之刑，扣案之鑿子壹把沒收。應執行有期徒刑壹年柒月。扣
案之鑿子壹把沒收。
乙○○共同犯附表所示竊盜罪，均為累犯，各處如附表宣告刑欄
所示之刑，扣案之鑿子壹把沒收。應執行有期徒刑壹年肆月。扣
案之鑿子壹把沒收。
戊○○、庚○○、乙○○其餘被訴竊盜部分無罪。
    事  實
一、(一)戊○○前因竊盜案件，經臺灣高等法院於民國92年7月31
    日，以92年度上易字第1764號刑事判決判處有期徒刑10 月
    確定，於95年11月17日執行完畢出監；再因竊盜案件，於95
    年11月30日，經臺灣士林地方法院以95年度湖簡字第41號刑
    事判決判處有期徒刑4月確定，於96年12月27日執行完畢出
    監；(二)庚○○前因竊盜案件，經臺灣板橋地方法院以92年度
    簡字第3620號刑事判決判處有期徒刑6月，再經臺灣板橋地
    方法院於93年6月15日，以93年度簡上字第44號刑事判決駁
    回上訴確定，於94年3月16日執行完畢出監；(三)乙○○前經
    臺灣臺北地方法院以85年度訴字第660號刑事判決，就偽造
    文書犯行判處有期徒刑7月、收受贓物犯行判處有期徒刑1
    年、牙保贓物犯行判處有期徒刑5月、搬運贓物犯行判處有
    期徒刑5月；再因竊盜案件，經臺灣臺北地方法院以86年度
    易字第6149號刑事判決判處有期徒刑1年，並與上開85年度
    訴字第660號刑事判決中各罪部分，經臺灣臺北地方法院以
    88年度聲字第331號裁定定應執行刑有期徒刑3年2月；另因
    竊盜案件，經法院判處有期徒刑2年確定；另因懲治盜匪條
    例案件，經臺灣高等法院以88年度重上更（三）字第243號
    刑事判決判處有期徒刑8年6月確定，與上開竊盜案件有期徒
    刑2年經裁定定應執行有期徒刑10年2月。上開有期徒刑3年2
    月、10年2月接續執行後，於92年7月1日假釋出監。再於假
    釋期間中，經臺灣高等法院以93年度上訴字第2771號刑事判
    決，就竊盜犯行判處有期徒刑8月、毀損犯行判處有期徒刑2
    月確定；另因竊盜案件，經臺灣高等法院於95年1月17日，
    以94年度上易字第2097號刑事判決判處有期徒刑1年，並與
    上開93年度上訴字第2771號刑事判決中竊盜、毀損2罪，經
    臺灣高等法院以95年度聲字第425號裁定定應執行刑有期徒
    刑1年8月。前開假釋嗣因撤銷執行殘刑5年10月23日，並與
    上開有期徒刑1年8月接續執行後，嗣因中華民國九十六年罪
    犯減刑條例公布施行後，經臺灣高等法院以96年度聲減字第
    2877號裁定減刑，於96年12月7日執行完畢出監。
二、詎戊○○、庚○○、乙○○猶不知悔改，竟基於意圖自己不
    法所有之犯意聯絡，先後於附表所示時間、地點，竊取附表
    所示被害人財物得逞。戊○○、庚○○、乙○○於竊得附表
    編號三內衣褲後，於97年3月18日凌晨5時許至甲○○位於台
    北縣金山鄉○○路1巷11號住處，將其中部分內衣褲放於該
    處（甲○○寄藏贓物部分另行審結）。嗣經警於附表編號二
    竊案中，經由現場監視器錄影畫面查知戊○○、庚○○、乙○○所搭乘之車牌號碼296-DE號計程車，經由不知情之計程
    車司機康宸睿與調閱相關行動電話通聯紀錄後，循線先於(一)
    97年3月18日上午11時許至台北市○○區○○街183號處所搜
    索，扣得附表編號一部分失竊物品男用毛衣2件、毛線衣2件
    、附表編號二部分失竊物品自然美面膜3組、再生素1瓶、麗
    膚水1瓶、顯示器1台、附表編號三部分失竊物品男用內褲13
    件；(二)再於97年3月19日下午1時許至台北縣金山鄉○○路1
    巷11號處所搜索，扣得附表編號三部分失竊物品內衣褲共
    529件。
三、案經宜蘭縣政府警察局羅東分局報請臺灣宜蘭地方法院檢察
    署檢察官偵查起訴。
    理  由
甲、有罪部分：
一、訊據(一)被告戊○○、乙○○於本院審理中，對於附表所示竊
    盜犯行均坦承不諱；(二)被告庚○○於本院審理中，僅坦承附
    表編號一、三竊盜犯行，惟矢口否認有犯附表編號二竊盜犯
    行。經查：
  (一)就附表所示竊盜犯行，業據被害人辛○○（參見警羅偵字第
    00973101841號卷第19、20頁97年2月3日警訊筆錄、第21至
    23頁97年3月19日警訊筆錄）、壬○○（參見警羅偵字第
    0097310841號卷第32至34頁97年3月1日警訊筆錄）、子○○
    （參見警羅偵字第0097310841號卷第35至36頁97年3月18日
    警訊筆錄）、癸○○（參見警羅偵字第0097310841號卷第50
    至52頁97年3月17日警訊筆錄）於警訊中先後證述在卷，及
    「庭昇內衣專賣店」監視器錄影畫面翻拍照片4幀（警羅偵
    字第0097310841號卷第45、46頁）在卷可證。而員警於附表
    編號二竊案中，經由監視器錄影畫面查知行竊者搭乘車牌號
    碼296-DE號計程車至現場，業據證人即計程車司機康宸睿於
    警訊中證述在卷（參見警羅偵字第00973101841號卷第50至
    52 頁97年3月17日警訊筆錄），並有「自然美化妝品專櫃」
    竊案現場、相關路口、收費站監視器錄影畫面翻拍照片28幀
    （本院97年度聲搜字第74號卷第12至25頁）在卷可參。而員
    警於97年3月18日上午11時許至台北市○○區○○街183號處
    所搜索，扣得附表編號一部分失竊物品男用毛衣2件、毛線
    衣2件、附表編號二部分失竊物品自然美面膜3組、再生素1
    瓶、麗膚水1瓶、顯示器1台、附表編號三部分失竊物品男用
    內褲13件，再於97年3月19日下午1時許至台北縣金山鄉○○
    路1巷11號處所搜索，扣得附表編號三部分失竊物品內衣褲
    共529件，有本院94年度聲搜字第74號搜索票影本、宜蘭縣
    政府警察局羅東分局搜索經過及結果陳報書、搜索扣押筆錄
    、扣押物品目錄表、搜索現場照片4幀（警羅偵字第
    00973101841號卷第110至127頁），及被害人辛○○、子○○、癸○○出具之贓物認領保管單（警羅偵字第
    00973101841號卷第23、37、43、44頁）附卷可佐。
  (二)被告庚○○就附表編號二竊盜犯行部分，雖辯稱已不復記憶
    云云。但據被告乙○○、戊○○2人於本院審理中，均一致
    結證稱被告庚○○亦共同前往行竊等語（參見本院卷第155
    、156、157頁97年7月3日審判筆錄）。且依證人康宸睿於警
    訊中，亦證稱於97年2月29日晚間，搭載3名客人往返台北及
    宜蘭縣羅東鎮○○路「自然美化妝品專櫃」竊案現場（參見
    警羅偵字第00973101841號卷第51頁97年3月17日警訊筆錄）
    ，是被告庚○○關於附表編號二竊盜犯行堪以認定。
  (三)綜上所述，本件事證明確，被告庚○○前開辯解顯係卸責之
    詞，不足採信。被告戊○○、庚○○、乙○○關於附表所示
    竊盜犯行堪以認定，應依法論科。
二、核被告戊○○、庚○○、乙○○就附表編號一、二竊盜犯行
    ，均係犯刑法第321條第1項第2、3、4款結夥3人以上攜帶兇
    器毀越門扇竊盜罪，就附表編號三竊盜犯行，均係犯刑法第
    321條第1項第2、4款結夥3人以上毀越門扇竊盜罪。被告戊○○、庚○○、乙○○就附表竊盜犯行，有犯意之聯絡及行
    為之分擔，皆為共同正犯。
三、查(一)被告戊○○前因竊盜案件，經臺灣高等法院以92年度上
    易字第1764號刑事判決判處有期徒刑10月確定，於95年11月
    17日執行完畢出監，再因竊盜案件，經臺灣士林地方法院以
    95 年度湖簡字第41號刑事判決判處有期徒刑4月確定，於96
    年12月27日執行完畢出監。(二)被告庚○○前因竊盜案件，經
    臺灣板橋地方法院以92年度簡字第3620號刑事判決判處有期
    徒刑6月，再經臺灣板橋地方法院以93年度簡上字第44號刑
    事判決駁回上訴確定，於94年3月16日執行完畢出監。(三)被
    告乙○○前經臺灣臺北地方法院以85年度訴字第660號刑事
    判決，就偽造文書犯行判處有期徒刑7月、收受贓物犯行判
    處有期徒刑1年、牙保贓物犯行判處有期徒刑5月、搬運贓物
    犯行判處有期徒刑5月，再因竊盜案件，經臺灣臺北地方法
    院以86年度易字第6149號刑事判決判處有期徒刑1年，並與
    上開85年度訴字第660號刑事判決中各罪部分，經臺灣臺北
    地方法院以88年度聲字第331號裁定定應執行刑以其徒刑3年
    2 月。另因竊盜案件，經法院判處有期徒刑2年確定。另因
    懲治盜匪條例案件，經臺灣高等法院以88年度重上更（三）
    字第243號刑事判決判處有期徒刑8年6月確定，與上開竊盜
    案件2年經裁定定應執行有期徒刑10年2月。上開有期徒刑3
    年2 月、10年2月接續執行後，於92年7月1日假釋出監。再
    於假釋期間中，經臺灣高等法院以93年度上訴字第2771號刑
    事判決，就竊盜犯行判處有期徒刑8月、毀損犯行判處有期
    徒刑2 月確定；另因竊盜案件，經臺灣高等法院於95年1月
    17日，以94年度上易字第2097號刑事判決判處有期徒刑1年
    ，並與上開93年度上訴字第2771號刑事判決中竊盜、毀損2
    罪，經臺灣高等法院以95年度聲字第425號裁定定應執行刑
    有期徒刑1年8月。前開假釋嗣因撤銷執行殘刑5年10月23日
    ，並與上開有期徒刑1年8月接續執行後，嗣因中華民國九十
    六年罪犯減刑條例公布施行後，經臺灣高等法院以96年度聲
    減字第2877號裁定減刑，於96年12月7日執行完畢出監。有
    卷附臺灣高等法院被告前案紀錄表可按，其受有期徒刑之執
    行完畢，5年內再犯法定刑有期徒刑以上之上開竊盜罪，為
    累犯，均依法加重其刑。
四、爰審酌被告戊○○、庚○○、乙○○不思正途獲取報酬，竟
    多次共同竊取他人財物，依渠等犯罪之動機、目的、手段、
    犯罪所生之損害，及犯後除被告戊○○、乙○○2人均坦承
    犯行外，被告庚○○猶飾卸其詞等一切情狀，就被告戊○○
    、庚○○、乙○○所犯上開各罪分別量處如主文所示之刑，
    並就被告戊○○、庚○○、乙○○定應執行刑，以示懲儆。
    扣案之鑿子1把，係屬被告戊○○所有，且供其於附表編號
    一、二竊盜犯行所用之物，依法宣告沒收。
五、被告庚○○雖一再辯稱關於附表編號一、三所示竊盜犯行
    ，均係向員警自首云云，此部分依證人己○○○○於本院審
    理中證稱：伊負責羅東興東路荃灣服飾店的偵查部分，綜合
    林小隊長其他案件研判，剛開始鎖定乙○○，向地院聲請搜
    索票後到松山饒河街183號3樓的時候，庚○○在睡覺，還有
    1位戊○○的兒子陳世峰在睡覺，執行搜索過程中，查證身
    分得知庚○○是竊盜的通緝犯，在庚○○衣架下的衣堆發現
    荃灣服飾店失竊的衣服1件，庚○○在睡覺頭部的方位有個
    包包，裡面有荃灣服飾店的衣服，伊問衣服哪裡來，庚○○
    答稱是夜市買來的，1件1百元，搜索的過程中，聯繫到宜蘭
    縣警察局這邊，知道當天凌晨有宜蘭市○○路華歌爾內衣店
    的失竊案，他們在庚○○房間發現5件華歌爾的內衣褲，庚○○說也是買的，又到乙○○房間內，乙○○房間內衣櫥有
    1件荃灣服飾店的衣服，在床腳下有個椅子，有1件荃灣服飾
    店的衣服，乙○○床頭櫃上面，有1疊華歌爾男用內褲，帶
    到分局以後，庚○○才坦承竊案等語（參見本院卷第127、
    128頁97年6月19日審判筆錄），及證人丙○○○○於本院審
    理中證稱：在饒河街搜到的贓物是3個房間及客廳都有，客
    廳神明桌底下有查獲1台液晶螢幕，這台液晶螢幕是自然美
    化粧品專櫃丟掉的東西，第1間是乙○○的房間，有查到荃
    灣服飾的2件羊毛衣，床舖上及衣櫃裡面有查到9件華歌爾男
    用內衣及1瓶化粧品，在第3間庚○○的房間，有查到荃灣服
    飾2件男用羊毛衣，華歌爾的內褲4件，庚○○是扣到羊毛衣
    及內褲後，庚○○才說要自首東西是他偷，但是這些贓物都
    是在庚○○房間查獲，庚○○是犯罪嫌疑人等語（參見本院
    卷第125頁97年6月19日審判筆錄）。是員警持搜索票至台北
    市○○區○○街183號處所搜索後，當場扣得失竊贓物，在
    場被告庚○○為竊案之犯罪嫌疑人，經員警帶回偵訊後，始
    承認其竊盜犯行，是被告庚○○關於附表編號一、三竊盜犯
    行，核與自首之要件不符，附此敘明。
乙、無罪部分：
一、公訴意旨另以：被告戊○○、庚○○、乙○○基於意圖為自
    己不法所有之犯意聯絡，先後於(一)97年2月21日凌晨1時許，
    在宜蘭縣羅東鎮○○路174號，破壞該址台鹽生技商店之鐵
    門後，竊取被害人丁○○店內所有之現金新台幣17,620元及
    快憶人生等商品；(二)97年2月26日凌晨3時30分許，在宜蘭縣
    羅東鎮○○路16號，破壞該址所設SKII商店之鐵門及玻璃門
    後，竊取被害人林秀鳳所有之化妝品1批。因認被告戊○○
    、庚○○、乙○○此部分涉有竊盜罪嫌。
二、公訴人認被告戊○○、庚○○、乙○○涉有上開竊盜犯行，
    係以被害人丁○○、林秀鳳之商店遭竊時，以被告乙○○名
    義申請之行動電話號碼0000000000號，經調閱通聯紀錄後，
    於97年2月21日凌晨1時許、97年2月26日凌晨3時許，通話之
    基地台位置位於竊案現場附近，及於被告甲○○住處搜索扣
    得台鹽洗髮乳1瓶為主要論據。被告戊○○、庚○○、乙○○於本院審理中，則均否認有上開竊盜犯行，
三、按犯罪事實應依證據認定之，無證據不得認定其犯罪事實；
    另不能證明被告犯罪者，應諭知無罪之判決，刑事訴訟法第
    154條第2項、第301條第1項分別定有明文。又刑事訴訟法上
    認定犯罪事實所憑之證據，雖不以直接證據為限，間接證據
    亦包括在內，然而無論直接證據或間接證據，其為訴訟上之
    證明，須於通常一般之人均不致有所懷疑，而得確信其為真
    實之程度者，始得據為有罪之認定，惟採用間接證據時，必
    其所成立之證據，在直接關係上，雖僅足以證明他項事實，
    而採此他項事實，本於推理之作用，足以證明待證事項者，
    方為合法，若係憑空之推想，則尚非間接證據，且如未發現
    相當證據，或證據不足以證明，自不能以推測或擬制之方法
    ，以為裁判之基礎，最高法院分別著有76年台上字第4986號
    、32年上字第67號、40年台上字第86號判例可資參照。
四、經查：
  (一)被害人丁○○之台鹽生技店於97年2月21日凌晨1時許，遭
    人破壞商店鐵門後進入行竊，及被害人林秀鳳之SKII商店於
    97年2月26日凌晨3時30分許，遭人破壞商店之鐵門及玻璃門
    後進入行竊等情，業據被害人丁○○（參見警羅偵字第
    00973101841號卷第24至26頁97年2月21日警訊筆錄）、林秀
    鳳（參見警羅偵字第00973101841號卷第30頁97年2月26日警
    訊筆錄）於警訊中證述在卷。而被告乙○○以其名義申請之
    行動電話號碼0000000000、0000000000號，其中0000000000
    號係由被告乙○○持用，另0000000000號係由被告戊○○持
    用，業據被告戊○○、乙○○2人自承在卷。依卷附行動電
    話0000000000號之通聯紀錄（本院97年度聲搜字第74號卷35
    至61頁、本院卷第101至109頁），於97年2月21日凌晨12時
    38分至同日凌晨2時14分許，通訊基地台位置為宜蘭縣羅東
    鎮○○路208之1號5樓頂、宜蘭縣羅東鎮○○路117號9樓頂
    樓平台，另於97年2月26日凌晨3時50分許之通訊基地台位置
    為宜蘭縣羅東鎮○○路22之2號3樓頂。雖被告乙○○行動電
    話通聯之基地台位置接近被害人丁○○、林秀鳳商店竊案，
    但僅以竊案發生時，被告乙○○適在附近，亦難憑此即認被
    告戊○○、庚○○、乙○○3人參與竊案。且依被害人丁○○所稱其商店內並無裝設監視器，並無攝得竊案發生之過程
    等語（參見上開97年2月21日警訊筆錄），與被害人林秀鳳
    稱雖於店內裝設監視器，但監視器攝得僅有1名無法辨識面
    貌男子入內行竊之畫面等語（參見上開97年2月26日警訊筆
    錄），依被害人丁○○、林秀鳳之證述，均無法證明被告戊○○、庚○○、乙○○3人行竊之事實。
  (二)宜蘭縣政府警察局羅東分局員警先後於97年3月18日、同月
    19日至被告戊○○、庚○○、乙○○位於台北市○○區○○
    街183號，及同案被告甲○○位於台北縣金山鄉○○路1巷11
    號住處搜索，均無扣得被害人林秀鳳所失竊之化妝品。另於
    被告甲○○住處內，扣得之台鹽洗髮乳1瓶，雖經被害人丁○○領回，但關於被害人丁○○指認之依據為何，洗髮乳上
    是否有商店店章或商品批號，被害人丁○○於警訊中就此部
    分均無說明，以該洗髮乳既非限量、限地販賣，於國內各商
    店亦可購得，尚難僅此而認定扣得之台鹽洗髮乳1瓶為被害
    人丁○○所失竊。再於本院審理程序中，證人丁○○經傳喚
    未到，據檢察官電話聯繫被害人丁○○係以何方式確認扣案
    洗髮乳為其店內商品，被害人丁○○表示「當初警察提示該
    洗髮精供其辨認，其係依照洗髮精上的製造日期來辨認可能
    是該店的產品，但相同製造日期的洗髮精也有可能在其他地
    方販售，至於商品的條碼辨識，因其店並沒有刷條碼的設備
    ，所以詳情可能要問總公司。」等語（參見本院卷第150頁
    97年7月3日審判筆錄）。是被害人丁○○指認扣案物品之依
    據，僅以商品之製造日期為推斷，則尚難以此而認本件扣得
    之台鹽洗髮乳為被害人丁○○失竊物品。
  (三)綜據上述，檢察官所舉之證據，不足以證明被告戊○○、庚○○、乙○○確有竊取被害人丁○○、林秀鳳商店內物品之
    犯行。此外復查無任何積極證據，足認被告戊○○、庚○○
    、乙○○確有檢察官所指此部分竊盜犯行，不能證明被告戊○○、庚○○、乙○○此部分竊盜犯行，依法應諭知無罪之
    判決。
據上論斷，應依刑事訴訟法第299條第1項前段、第301條第1項，
刑法第28條、第321條第1項第2款、第3款、第4款、第47條第1項
、第51條第5款，判決如主文。
本案經檢察官賴淑萍到庭執行職務
中    華    民    國    97    年    7     月    18    日
                  刑事第四庭法  官  辜漢忠
以上正本證明與原本無異。
如不服本判決應於收受本判決後10日內向本院提出上訴書狀，並
應敘述具體理由。若未敘述理由者，應於上訴期間屆滿後20日內
向本院補提理由書狀(均須按他造當事人之人數附繕本)。
                            書記官  許麗汝
中    華    民    國    97    年    7     月    18    日
附表
┌──┬────┬─────┬───┬──────┬─────┬────┬─────────┐
│編號│犯罪時間│ 犯罪地點 │被害人│ 犯罪方式   │ 竊得財物 │所犯法條│    宣告刑        │
├──┼────┼─────┼───┼──────┼─────┼────┼─────────┤
│一  │97年2月2│宜蘭縣羅東│辛○○│戊○○持客觀│男女羊毛衣│刑法第  │戊○○有期徒刑柒月│
│    │日凌晨3 │鎮○○路  │      │上對人之生命│物133件   │321條第1│庚○○有期徒刑柒月│
│    │時許    │157號「荃 │      │、身體構成威│          │項第4、3│乙○○有期徒刑柒月│
│    │        │灣服飾店」│      │脅之鑿子1把 │          │、2款結 │                  │
│    │        │          │      │，開啟荃灣服│          │夥3人以 │                  │
│    │        │          │      │飾店後，李志│          │上攜帶兇│                  │
│    │        │          │      │雄在外把風，│          │器毀越門│                  │
│    │        │          │      │戊○○、謝榮│          │扇竊盜罪│                  │
│    │        │          │      │志2人進入行 │          │        │                  │
│    │        │          │      │竊。        │          │        │                  │
├──┼────┼─────┼───┼──────┼─────┼────┼─────────┤
│二  │97年3月1│宜蘭縣羅東│壬○○│戊○○持客觀│保養品471 │刑法第  │戊○○有期徒刑柒月│
│    │日凌晨2 │鎮○○路3 │子○○│上對人之生命│件、顯示器│321條第1│庚○○有期徒刑拾月│
│    │時30分許│段347號「 │      │、身體構成威│1台       │項第4、3│乙○○有期徒刑柒月│
│    │        │自然美化妝│      │脅之鑿子1把 │          │、2款結 │                  │
│    │        │品專櫃」  │      │，破壞商店鐵│          │夥3人以 │                  │
│    │        │          │      │門及玻璃門後│          │上攜帶兇│                  │
│    │        │          │      │，乙○○在外│          │器毀越門│                  │
│    │        │          │      │把風，戊○○│          │扇竊盜罪│                  │
│    │        │          │      │、謝榮志2人 │          │        │                  │
│    │        │          │      │進入行竊。  │          │        │                  │
├──┼────┼─────┼───┼──────┼─────┼────┼─────────┤
│三  │97年3月 │宜蘭縣宜蘭│癸○○│戊○○、謝榮│男女用內衣│刑法第  │戊○○有期徒刑柒月│
│    │18日凌晨│市○○路  │      │治、乙○○徒│褲數百件  │321條第1│庚○○有期徒刑柒月│
│    │1時30分 │139號「庭 │      │手破壞商店鐵│          │項第4、 │乙○○有期徒刑柒月│
│    │許      │昇內衣專賣│      │門後共同進入│          │2款結夥3│                  │
│    │        │店」      │      │行竊        │          │人以上毀│                  │
│    │        │          │      │            │          │越門扇竊│                  │
│    │        │          │      │            │          │盜罪    │                  │
└──┴────┴─────┴───┴──────┴─────┴────┴─────────┘
附錄本案論罪科刑法條：
刑法第321條第1項第2、3、4款
犯竊盜罪而有下列情形之一者，處六月以上、五年以下有期徒刑
：
二、毀越門扇、牆垣或其他安全設備而犯之者。
三、攜帶兇器而犯之者。
四、結夥三人以上而犯之者。


司法院資訊處製作；財團法人民間司法改革基金會備份。
